# 请教陈版主，关于有条件下的企业合并

提问人：就是那根葱 时间：2011-10-20 11:43:08
陈版主，最近碰到如下事情，想向您请教下。 A公司需要向某国外银行借款。为了保证借款的可回收性，国外银行提出如下的条件。
基于下述条件，A公司的母公司B公司仍然认为可以合并A公司： 条件如下：1. A公司董事会共三个董事，国外银行派驻两名董事，B公司派驻一名董事，表决机制为2/3董事同意；但是，日常的经营和财务决策完全由B公司派出董事决定，并且在公司章程中明示；同时，A公司和国外银行亦将签署协议，申明B公司的派出董事有权利决定日常的经营和财务决策，其他董事不得有异议；2. B公司将拥有的100%的A公司的股权转让给国外银行（无对价转让），并更新相关的权利登记；但是，国外银行只能在一种情况下，出售上述股权用于偿还借款，即，A公司未能按照借款协议于到期日还钱；除此之外，国外银行没有和股权相关的其他权利。3. B公司派出董事对于国外银行为A公司股东这段期间所产生的利润有决定如何分配的权利，即，B公司派出董事如不建议分配股利，相关期间产生的收益将全部保留在 A公司；4. A公司如于借款到期日如数偿还相应本金和利息，将收回转让给国外银行的相关股权（无对价转让）； 鉴于上述的事实和条款，B公司认为其在没有持股的情况下仍然享有或承担A公司的绝大部分剩余风险和报酬，并对其财务和经营政策具有决定权。因此，B公司可以合并A公司。 因此，在此想请教版主，上述合并是否可以成立？B公司是否还需要考虑其他方面因素？

回答人：chenyiwei
一般理解应是。该银行在贷款期间持有借款人股权仅仅是为借款本息的安全提供更进一层的保障，本质上与股权质押没有区别，银行在这一过程中并未承担A公司净资产上的剩余风险和报酬，也不具有财务、经营政策的决策权。